【裁判字號】    92,交聲,27
【裁判日期】    920509
【裁判案由】    違反道路交通管理處罰條例聲明異議
【裁判全文】
臺灣雲林地方法院交通事件裁定                      九十二年度交聲字第二七號
    移
    異  議  人
    即受處分人  甲○○
右列受處分人因違反道路交通管理處罰條例案件，對於交通部公路局嘉義區監理所雲
林監理站九十二年一月二十日雲監五字第裁七二–ＫＡＣ一二六六０三號裁決書之處
分，聲明異議，本院裁定如左：
    主  文
異議駁回。
    理  由
一、異議意旨略以：原裁決以異議人駕駛ＳＦ–四七六０號自用小客車於民國（下同
    ）九十一年十一月七日二十一時二十六分，在雲林縣土庫鎮○○○○路興新段超
    速二公里以上及違反處罰條例之行為，拒絕停車接受稽查而逃逸，裁處異議人新
    台幣四千九百元罰鍰。然異議人當時並未駕車行經上開地點，不可能有上開違規
    之事實；且本件原舉發違規通知單上載有「附照片」可考，然經異議人向監理所
    提出申訴請求查明後，卻說無照片可以證明，可見原處分機關係以憑空推定異議
    人有上開違規事實而據以裁罰，難令異議人心服，為此提出異議等語。
二、按汽車駕駛人，行車速度，超過規定之最高時速，或低於規定之最低時速，或裝
    用測速雷達感應器者，處新臺幣一千二百元以上二千四百元以下罰鍰；其感應器
    沒入之。又汽車駕駛人，駕駛汽車有違反本條例之行為，經交通勤務警察或依法
    令執行交通稽查任務人員制止時，不聽制止或拒絕停車接受稽查而逃逸者，除按
    各該條規定處罰外，處新臺幣三千元以上六千元以下罰鍰，道路交通管理處罰條
    例第四十條第一項、第六十條第一項分別定有明文。
三、經查：
（一）車牌號碼ＳＦ–四七六０號自用小客車為異議人所有，為異議人所不爭執，且
      有交通部公路總局嘉義區監理所雲林監理站九十二年二月二十一日九二嘉雲字
      第０九二０００二一一六號函附該汽車車籍查詢表一紙在卷可按，足信無誤。
（二）又上開小客車於九十一年十一月七日二十一時二十六分，在雲林縣土庫鎮○○
      ○○路興新段超速二十公里以上，且拒絕停車接受稽查而逃逸之情，業經當時
      執行勤務之警員李世宏到庭結證屬實，並證稱：「當時是交通稽查雷達測速，
      我們的舉發是攔違規人停車，但是有些人會不服取締，加速逃逸，我們對於加
      速逃逸的車輛會記下車牌、廠牌、顏色、車速，然後回去警局電腦查詢無誤後
      才會告發，應該不會錯誤。」「．．．這件廠牌、顏色是紅色，雖是晚上看還
      是看得很清楚，所以應該不會有問題。」等語明確；核與上開車籍查詢表所載
      本件車輛為紅色之情相符；且證人與異議人並不認識，更無冤隙，證人應無故
      意栽贓嫁禍之可能。
（三）再者，本件違規地點是在土庫鎮，為異議人住處北港鎮之相鄰鎮，有地緣上之
      密切關係；且異議人並未將上開車輛於違規時間借給他人駕駛之情，亦經異議
      人供陳明確。綜合上情，異議人於上開時地駕駛超速，並拒絕停車接受稽查而
      逃逸之違規事實，足以認定；被告空言否認其於違規時地駕車云云，不足採信
      。
（四）至於，本件舉發違規通知單雖載有「（附相片）」等語，有該違規通知單可參
      ；然本件並非以照相取締，而係由於執行勤務人員誤蓋違規停車的戳章所致之
      情，亦經上開證人結證明確。舉發機關誤蓋上開印戳後未注意刪除，雖易引起
      不必要之紛爭，然既不影響異議人有上開違規事實之認定及權益，則原處分機
      關據以援引道路交通管理處罰條例第四十條第一項及第六十條第一項之規定，
      裁處受處分人罰鍰新臺幣四千九百元，並依同條例第六十三條第一項規定，記
      違規點數二點，於法並無不合。本件異議為無理由，應予駁回。
四、據上論斷，應依道路交通管理處罰條例第八十七條第二項、道路交通案件處理辦
    法第十九條，裁定如主文。
中      華      民      國      九十二      年      五      月    九    日
                                        臺灣雲林地方法院交通法庭
                                            法  官  黃  一  馨
右正本證明與原本無異。
如不服本裁定，應於裁定送達後五日內向本院提出抗告狀。
                                            書記官  洪  秀  虹
中      華      民      國      九十二      年      五      月    九    日


司法院資訊處製作；財團法人民間司法改革基金會備份。
